臺灣臺北地方法院刑事判決
111年度審易緝字第4號
公  訴  人  臺灣臺北地方檢察署檢察官
被      告  汪裕翔

上列被告因竊盜案件，經檢察官提起公訴（110年度偵字第15938
號），被告於本院準備程序中就被訴事實為有罪之陳述，經本院
裁定以簡式審判程序審理，判決如下：
    主  文
汪裕翔犯如附表編號1至3所示之參罪，所處之刑及沒收如附表編
號1至3所示。應執行有期徒刑壹年柒月。
    事  實
一、汪裕翔因缺錢花用，竟基於意圖為自己不法所有之竊盜各別
    犯意，分別於附表所示時間，以附表所示方式侵入附表所示
    住宅，徒手竊取其內如附表所示財物得逞。嗣警調閱現場監
    視器畫面，循線查悉上情。
二、案經林宸鴻、謝仲博、黃聖文、蔡川江訴由臺北市政府警察
    局大安分局報告臺灣臺北地方檢察署檢察官偵查起訴。
    理  由
一、本件被告汪裕翔所犯均係死刑、無期徒刑、最輕本刑為3年
    以上有期徒刑以外之罪，其於準備程序進行中就被訴事實為
    有罪之陳述，經告知簡式審判程序之旨，並聽取當事人之意
    見後，本院認無不得或不宜改依簡式審判程序進行之情形，
    爰依刑事訴訟法第273條之1第1項、第284條之1規定，裁定
    改行簡式審判程序。又本件所引屬於審判外陳述之傳聞證據
    ，依同法第273條之2規定，不受第159條第1項關於傳聞法則
    規定之限制，依法有證據能力，合先敘明。
二、首揭犯罪事實，業經被告於警詢、偵訊及本院審理時坦承不
    諱（見偵卷第21頁至第26頁、第95頁至第96頁、審易緝卷第
    10頁、第14頁、第18頁、第20頁），核與證人即告訴人林宸
    鴻、謝仲博、黃聖文、蔡川江於警詢指述內容一致（見偵卷
    第37頁至第49頁），並有攝得被告竊取經過之監視器錄影翻
    拍照片在卷可稽（偵卷第57頁至第62頁）。此外，員警持本
    院核發之110年度聲搜字第614號搜索票前往被告位在新北市
    ○○區○○路000號0樓住處執行搜索，當場查扣被告於本案行竊
    時所穿衣褲及附表編號2被害人謝仲博之學生證，有本院搜
    索票、臺北市政府警察局大安分局搜索扣押筆錄、扣押物品
    目錄表、扣案物品照片在卷參憑（見偵卷第27頁至第33頁、
    第55頁至第56頁），足認被告上開任意性自白與事實相符，
    堪可作為認定事實之依據。綜此，本件事證明確，被告犯行
    堪以認定，應予依法論科　　
三、論罪科刑：
  ㈠按刑法第321條第1項第1款之侵入住宅竊盜罪，其所謂「住宅
    」，乃指人類日常居住之場所而言，最高法院76年台上字第
    2972號判例意旨足資參照。本件被告侵入附表編號1至3所示
    地點，係附表各該被害人向國立臺灣大學借用之宿舍，為其
    等日常生活居住之場所，依上意旨屬住宅無訛。核被告所為
    ，均係犯刑法第321條第1項第1款之侵入住宅竊盜罪。又被
    告於附表編號1、3犯行所侵入竊盜之宿舍，各為2位被害人
    同住（附表編號1為林宸鴻、陳則瑋同住；附表編號3為黃聖
    文、蔡川江同住），被告分別於一次侵入竊盜行為同時竊取
    2被害人財物，依一般社會概念，應各評價為一行為，則其
    分別同時侵害2財產權，各屬同種想像競合犯，分論以1罪。
    至被告於附表編號1至3所示之3次犯行，行為時間、地點不
    同，侵害法益有異，犯意明顯有別，應予分論併罰。起訴書
    認被告應依本件被害人之人數而併罰（共5罪），容有誤會
    ，附此敘明。
　㈡被告前因犯竊盜11罪、不正方法由自動付款設備取得財物5罪
    ，經臺灣新竹地方法院以107年度聲字第1444號裁定應執行
    有期徒刑3年2月確定，於109年9月10日縮短刑期假釋出監付
    保護管束（假釋期滿日110年3月25日），有臺灣高等法院被
    告前案紀錄表在卷可佐。據此以論，被告於附表編號1侵入
    住宅竊盜犯行係上開假釋期間所犯，該假釋嗣經撤銷之可能
    性極高，從而被告於附表編號2至3犯行，雖係於假釋期滿所
    犯，仍不依累犯加重其刑為宜，附此敘明。
　㈢爰審酌被告不思以正當途徑賺取所需，因缺錢花用，於前案
    假釋期間及假釋期滿不久，又以相同手法任意竊取他人財物
    ，除造成他人財產損失，更破壞居住空間安穩，所為實應非
    難。並考量被告犯後坦承犯行，未與被害人和解或賠償其等
    損失，暨被告陳稱：高中畢業之最高學歷，前擔任送貨員，
    月收入約3萬元，須扶養雙親等語之智識程度及家庭經濟狀
    況，暨各次犯罪動機、目的、手段、犯罪所生危害等一切情
    狀，分別量處如附表編號1至3所示之刑。　
四、被告於附表編號1至3犯行各竊取如附表編號1至3所示財物，
    屬於被告犯罪所得，應依刑法第38條之1第1項前段規定，於
    所對應之罪之主文內宣告沒收，且除附表編號2謝仲博之學
    生證為警查扣外（即上開扣押物品目錄表編號7所示卡號000
    0000000號之學生證兼悠遊卡），其餘被告犯罪所得均未扣
    案，應依同條第3項規定，諭知於全部或一部不能沒收或不
    宜執行沒收時，追徵其價額。至員警查扣被告衣褲、背包、
    眼鏡等物（上開扣押物品目錄表編號1至6之物），雖係被告
    於本案犯罪時所穿著之衣物及用品，然均為其日常生活之物
    品，並未對本案犯罪提供特別助益，應認非刑法所規定之供
    犯罪所用之物，爰不予宣告沒收。至扣案卡號0000000000號
    之悠遊卡1張，登記所有人為巫宗諭，無證據足以證明與本
    案有關，亦不於本案宣告沒收。　　
據上論斷，依刑事訴訟法第299條第1項前段、第273條之1第1項
，判決如主文。
本案經檢察官陳建宏提起公訴，檢察官翁珮嫻到庭執行職務。
中　　華　　民　　國　　111 　年　　3 　　月　　23　　日
                  刑事第二十庭  法  官  宋恩同
以上正本證明與原本無異。
如不服本判決應於收受送達後20日內向本院提出上訴書狀，並應
敘述具體理由；其未敘述上訴理由者，應於上訴期間屆滿後20日
內向本院補提理由書（均須按他造當事人之人數附繕本）「切勿
逕送上級法院」。告訴人或被害人如對於本判決不服者，應具備
理由請求檢察官上訴，其上訴期間之計算係以檢察官收受判決正
本之日期為準。因疫情而遲誤不變期間，得向法院聲請回復原狀
。
                                書記官  黃勤涵
中　　華　　民　　國　　111 　年　　3 　　月　　23　　日
附錄本案論罪科刑法條全文：
刑法第321條
犯前條第一項、第二項之罪而有下列情形之一者，處6月以上、5
年以下有期徒刑，得併科50萬元以下罰金
一、侵入住宅或有人居住之建築物、船艦或隱匿其內而犯之。
二、毀越門窗、牆垣或其他安全設備而犯之者。
三、攜帶兇器而犯之者。
四、結夥三人以上而犯之者。
五、乘火災、水災或其他災害之際而犯之者。
六、在車站、埠頭、航空站或其他供水、陸、空公眾運輸之舟、
    車、航空機內而犯之者。
前項之未遂犯罰之。 　　
附表：
編號 時間 地點 竊取方式 竊取財物 主文 1 2 110年2月28日上午6時50分許 位在臺北○○區○○街00號之國立臺灣大學男0舍第000室（林宸鴻、陳則瑋居住其內） 汪裕翔於左列時間，以不詳方式侵入左列林宸鴻、陳則瑋居住之宿舍，徒手竊取右列物品得手後逃逸。 被害人林宸鴻所有之財物： 皮夾乙只(內有國民身分證1張、健保卡1張、駕照1張、金融卡2張) 汪裕翔犯竊盜罪，處有期徒刑玖月；未扣案犯罪所得即左列竊取財物沒收，於全部或一部不能沒收或不宜執行沒收時，追徵其價額。     被害人陳則瑋所有之財物： 皮夾乙只(內有現金2,000元、國民身分證1張、健保卡1張、信用卡2張、金融卡1張、悠遊卡1張）  3 110年4月19日上午7時許 位在臺北○○區○○○路○段0號之國立臺灣大學研一男舍第000室（謝仲博居住其內） 汪裕翔於左列時間，以不詳方式侵入左列謝仲博居住之宿舍，徒手竊取右列物品得手後逃逸。 被害人謝仲博所有之財物： 錢包乙只(內有現金3,500元、學生證1張、國民身分證1張、健保卡1張、駕照1張、提款信用卡1張、麥當勞甜心卡及點點卡各1張) 汪裕翔犯竊盜罪，處有期徒刑捌月；未扣案犯罪所得即左列竊取財物沒收，除左列學生證外，其餘左列竊取財物於全部或一部不能沒收或不宜執行沒收時，追徵其價額。 4 5 110年4月20日上午6時38分許至同日時57分許間 位在臺北○○區○○○路○段0號之國立臺灣大學研一男舍第000室（黃聖文、蔡川江居住其內） 汪裕翔於左列時間，以不詳方式侵入左列黃聖文、蔡川江居住之宿舍，徒手竊取右列物品得手後逃逸。 被害人黃聖文所有之財物： 帆布錢包乙只(內有現金200元、國民身分證1張、健保卡1張、中華郵政提款卡1張) 汪裕翔犯竊盜罪，處有期徒刑玖月；未扣案犯罪所得即左列竊取財物沒收，於全部或一部不能沒收或不宜執行沒收時，追徵其價額。     被害人蔡川江所有之財物： 錢包乙只(內有現金5,000元、學生證1張、駕照1張、提款卡3張)